【裁判字號】    92,上易,3275
【裁判日期】    921219
【裁判案由】    竊盜等
【裁判全文】
臺灣高等法院刑事判決                          九十二年度上易字第三二七五號
    上  訴  人
    即  被  告  甲○○
右上訴人因竊盜等案件，不服臺灣桃園地方法院九十二年度訴字第一二一四號，中華
民國九十二年十月八日第一審判決（起訴案號：臺灣桃園地方法院檢察署九十二年度
偵字第一二二三０號），提起上訴，本院判決如左：
    主  文
上訴駁回。
    事實及理由
一、本案經本院審理結果，認第一審以上訴人即被告甲○○犯刑法第三百二十一條第
    一項第二款之連續攜帶兇器、毀壞安全設備罪，判處有期徒刑壹年拾月，認事用
    法及量刑均無不當，應予維持，並引用第一審判決書記載之事實、證據及理由（
    如附件）。
二、上訴人即被告甲○○上訴意旨略以：被告就原審所認定犯罪事實均予認罪，原審
    量刑過重云云，查被告甲○○基於意圖為自己不法所有之概括之犯意，連續於民
    國九十二年七月一日凌晨二時許、七月九日一時許及七月十七日凌晨某不詳時間
    ，攜帶其所有之客觀上足供為兇器使用之一字起子一支（即起訴書記載之螺絲起
    子），前往桃園縣中壢市○○路二七號乙○○經營阿秋檳榔攤之處所，自該棟非
    供人居住房屋旁之樓梯上到二樓，再沿該房屋與檳榔攤鐵皮屋間之通風口攀爬侵
    入，以一字起子撬開檳榔攤木門上所附加之鎖（屬安全設備），使該鎖因而損壞
    並失其效用，甲○○再進入檳榔攤內，分別竊取乙○○所有之新台幣（下同）現
    金七千餘元、香菸十幾條（品牌及正確數目已無從記憶，以上為七月一日所竊）
    ，現金四千餘元、香菸十幾條（品牌及正確數目已無從記憶）、乙○○之機車行
    車執照一張及乙○○之妻許秋垣所有之
    掛號證（以上為七月九日所竊），香菸共二百零九包（品牌及數量、價值詳如附
    表）及現金一萬餘元（以上為七月十七日所竊）。又於九十二年七月二十五日凌
    晨二時五十分許，承前開竊盜之概括犯意，攜帶前開之一字起子一支，再依前開
    方式侵入乙○○之檳榔攤，竊得乙○○所有之七星品牌香菸二包（藏放於身上所
    穿長褲口袋內）及裝有現金之抽屜一個，經觸動警示設備，乙○○及其兒子彭聖
    竹趕赴現場，在甲○○身上查扣甲○○所竊得之七星香菸二包。李坤龍復返回現
    場蒐證，而在現場查扣前開被告供竊盜所用之一字起子一支（扣押物品清單誤載
    為十字起子），並經清點前揭抽屜之現金共一萬四千八百九十六元，後李坤龍警
    員並在經甲○○之同意下，前往甲○○位於桃園縣中壢市○○路九十七巷五之三
    號四樓（起訴書誤載為桃園縣平鎮市○○路○○段四九０巷三弄三三號）之住處
    ，起獲九十二年七月十七日所竊得之香菸二百零九包（品牌及數量詳如附表所示
    ）及乙○○及許秋垣於九十二年七月九日所失竊之乙○○之機車行車執照一張、
    許秋垣所有之
    秋垣
    壞安全設備罪行，犯行計兩次，原審因以審酌被告無前科紀錄，素行尚佳，惟其
    正值青壯之年，不思以正途賺取金錢，連續攜帶兇器竊盜，對於他人生命安全所
    生危害非微，且於原審未能坦承全部犯行，難認犯後態度良好，所竊得財物價值
    非低，暨其生活狀況、智識程度等一切情狀，量處被告有期徒刑壹年拾月，就被
    告科刑輕重之標準，均已審酌刑法第五十七條一切情狀，為正確考量，甚為允洽
    ，上訴意旨，為無理由，應予駁回。
據上論結，應依刑事訴訟法第三百六十八條，判決如主文。
本案經檢察官曾忠己到庭執行職務。
中      華      民      國    九十二    年     十二     月     十九     日
                              臺灣高等法院刑事第六庭
                                  審判長法  官  陳  春  秋
                                        法  官  高  明  哲
                                        法  官  洪  英  花
右正本證明與原本無異。
不得上訴。
                                        書記官  陳  威  霖
中      華      民      國    九十二    年     十二     月    二十二    日
附錄本案論罪科刑法條全文
刑法第三百二十一條
犯竊盜罪而有左列情形之一者，處六月以上、五年以下有期徒刑：
一  於夜間侵入住宅或有人居住之建築物、船艦或隱匿其內而犯之者。
二  毀越門扇、牆垣或其他安全設備而犯之者。
三  攜帶兇器而犯之者。
四  結夥三人以上而犯之者。
五  乘火災、水災或其他災害之際而犯之者。
六  在車站或埠頭而犯之者。
前項之未遂犯罰之。


司法院資訊處製作；財團法人民間司法改革基金會備份。
